臺灣苗栗地方法院刑事判決
111年度易字第508號
公  訴  人  臺灣苗栗地方檢察署檢察官
被      告  徐志程


輔  佐  人  林喜梅


上列被告因竊盜等案件，經檢察官提起公訴（111年度偵字第688
6號），因被告於本院準備程序進行中，就被訴事實為有罪之陳
述，經本院裁定進行簡式審判程序，判決如下：
    主  文
徐志程犯侵入住宅竊盜罪，處有期徒刑陸月，併科罰金新臺幣參
仟元，有期徒刑如易科罰金，罰金如易服勞役，均以新臺幣壹仟
元折算壹日。未扣案犯罪所得拖鞋壹雙沒收，於全部或一部不能
沒收或不宜執行沒收時，追徵其價額。　　
    犯罪事實及理由
一、本件犯罪事實及證據，除就犯罪事實部分，將犯罪事實欄一
    、第4列所載「基於竊盜之犯意」，更正為「基於侵入住宅
    竊盜之犯意」，並將同欄第6列所載「脫鞋」更正為「拖鞋
    」，另就證據部分補充「被告徐志程於審理中之自白」外，
    餘均引用檢察官起訴書之記載（如附件）。
二、論罪科刑：
  ㈠按刑法第321條第1項第1款之加重竊盜罪，以行為人「侵入住
    宅」為其加重條件，所謂「住宅」，係指人類日常居住之場
    所，而一般住宅之前庭後院係與住宅相附連，為該住宅居住
    人生活起居場所之一部分，就日常居住安全之整體觀之，與
    該住宅有密切不可分之關係，亦應認係住宅之一部分（最高
    法院76年度台上字第2972號、80年度台上字第64號、臺灣高
    等法院臺中分院104年度上易字第74號判決意旨參照）。而
    經本院檢視卷附監視器錄影畫面擷圖（見偵卷第27至35頁）
    ，可見被告本案所侵入之住宅前庭院，有以鐵門及圍牆對外
    區隔，以專供告訴人楊秋霞及其家人停放車輛與置放物品所
    用，為告訴人日常生活經常出入之處所，倘就住宅日常居住
    安全之整體觀之，應認該前庭院與住宅有密切不可分之關係
    ，而為住宅之一部，故被告侵入其內竊取物品之行為，應論
    以侵入住宅竊盜罪為宜。是核被告所為，係犯刑法第321條
    第1項第1款之侵入住宅竊盜罪。起訴意旨認被告所為僅係犯
    刑法第320條第1項之竊盜罪，暨同法第306條第1項之侵入住
    宅附連圍繞之土地罪，揆諸前揭說明，尚有未洽，而因二者
    基本社會事實同一，本院自應審理，且此部分業經本院於審
    理中當庭告知被告上開罪名以供答辯（見本院卷第54頁），
    而無礙被告防禦權之行使，爰依刑事訴訟法第300條規定變
    更起訴法條。
  ㈡爰審酌被告具有工作能力，卻不思以正當途徑獲取財物，反
    基於一時貪念，侵入告訴人住宅之前庭院內竊取拖鞋1雙，
    迄今復未與告訴人達成和解並賠償所受損害，所為甚屬不該
    。復考量被告前已兩度因竊盜案件經法院為科刑判決，此品
    行資料有臺灣高等法院被告前案紀錄表1份在卷可佐，可見
    其素行非佳，且欠缺尊重他人財產權之觀念，應予非難。惟
    念被告犯後於警詢、偵訊及審理中均坦承犯行，態度尚可，
    兼衡其於審理中自陳學歷為國中畢業，現於工地工作，家中
    無人需其扶養等語（見本院卷第62至63頁）之智識程度、家
    庭與生活狀況，及被告之母即輔佐人林喜梅於審理過程中，
    以書狀及言詞向本院表示：被告小時候曾撞到頭致智能不足
    ，經送醫檢查無法查出原因，因此無相關醫院文書可資證明
    。又伊身體狀況非佳，日常生活需要被告協助照顧，家庭經
    濟狀況不好，請求法院從輕量刑等語（見本院卷第31至39頁
    、第63至64頁），暨告訴人於審理過程中向本院表達之刑度
    意見（見本院卷第19頁、第63至64頁）等一切情狀，量處如
    主文所示之刑，並分別諭知易科罰金及易服勞役之折算標準
    ，以資警惕。
三、沒收部分：
    按犯罪所得，屬於犯罪行為人者，沒收之。前二項之沒收，
    於全部或一部不能沒收或不宜執行沒收時，追徵其價額。刑
    法第38條之1第1項前段、第3項分別定有明文。查被告所竊
    得之拖鞋1雙為其犯罪所得，而此等犯罪所得雖未扣案，但
    為貫徹任何人皆不能保有犯罪所得之立法原則，本院自應依
    前揭規定對之宣告沒收，並於全部或一部不能沒收或不宜執
    行沒收時，追徵其價額。
據上論斷，應依刑事訴訟法第273條之1第1項、第299條第1項前
段、第300條、第310條之2、第454條第2項，刑法第321條第1項
第1款、第41條第1項前段、第42條第3項、第38條之1第1項前段
、第3項，刑法施行法第1條之1第1項，判決如主文。
本案經檢察官張智玲提起公訴，檢察官陳昭銘到庭執行職務
中　　華　　民　　國　　111 　年　　12　　月　　13　　日
                  刑事第四庭    法  官  朱俊瑋
以上正本證明與原本無異。
如不服本判決應於收受判決後20日內向本院提出上訴書狀，並應
敘述具體理由。其未敘述上訴理由者，應於上訴期間屆滿後20日
內向本院補提理由書( 均須按他造當事人之人數附繕本) 「切勿
逕送上級法院」。告訴人或被害人如對本判決不服者，應具備理
由請求檢察官上訴，其上訴期間之計算係以檢察官收受判決正本
之日期為準。　　
   　　　　　　　               書記官　鄭雅雁
中　　華　　民　　國　　111 　年　　12　　月　　13　　日
附錄本案論罪科刑法條：
中華民國刑法第321條
犯前條第1項、第2項之罪而有下列情形之一者，處6月以上5年以
下有期徒刑，得併科50萬元以下罰金：
一、侵入住宅或有人居住之建築物、船艦或隱匿其內而犯之。
二、毀越門窗、牆垣或其他安全設備而犯之。
三、攜帶兇器而犯之。
四、結夥三人以上而犯之。
五、乘火災、水災或其他災害之際而犯之。
六、在車站、港埠、航空站或其他供水、陸、空公眾運輸之舟、
    車、航空機內而犯之。
前項之未遂犯罰之。